【裁判字號】    89,易,2322
【裁判日期】    891212
【裁判案由】    違反動產擔保交易法
【裁判全文】
臺灣臺南地方法院刑事判決                        八十九年度易字第二三二二號
    公  訴  人  臺灣台南地方法院檢察署檢察官
    被      告  甲○○
右列被告因動產擔保交易法案件，經檢察官提起公訴（八十九年度偵字第七四七九號
），本院判決如左：
    主  文
甲○○無罪。
    理  由
一、公訴意旨略以：被告甲○○於民國八十七年五月二十日，以動產擔保交易附條件
    買賣之方式，向福灣企業股份有限公司（以下簡稱福灣公司）購買車號Ｎ７─７
    １６９號自用小客車一輛，為動產擔保交易之債務人。約定總價金新台幣（下同
    ）六十四萬五千元，除頭期款二萬五千元外，餘款分四十八期給付，每月一期，
    每期付款一萬七千五百七十七元，標的物存放地點為台南市○區○○街七巷十五
    號，在價金未付清之前，標的物所有權仍屬於出賣人所有，買受人僅得依約占有
    使用，不得任意遷移或為其他處分。乃被告甲○○在取得標的物後，僅給付二十
    一期分期款，即拒不付款，並意圖為自己不法之利益，於民國八十九年三月間，
    將該標的物遷移逃匿不知去向，致出賣人追索無著受有損害。因認被告甲○○涉
    有動產擔保交易法第三十八條之罪嫌云云。
二、按犯罪事實，應依證據認定之，無證據不得推定其犯罪事實，又不能證明被告犯
    罪者，應諭知無罪之判決，刑事訴訟法第一百五十四條、第三百零一條第一項分
    別定有明文。本件公訴人認被告涉有右揭犯行，係以告訴人福灣公司具狀指訴及
    證人即職員乙○○到庭證述，並以附條件買賣契約書及設定登記申請書（均影本
    ）各一紙為其主要論據，固非無憑，惟查被告雖坦承自八十九年三月間起未給付
    分期款，然辯稱當初並未約定汽車存放地點，且伊未搬家等語。經查，核閱卷內
    所附附條件買賣契約書並未記載標的物約定存放地點，則告訴人與被告是否確有
    約定標的物汽車之存放地點，實無證據足資證明。被告雖坦承於八十九年五月間
    至八十九年九月間將該車遷至宜蘭，惟既無證據證明有約定將標的物存放於一定
    處所，則被告將汽車開到住所以外之處，亦非遷移。本件實係民事糾紛，應循民
    事之途徑解決，被告已將該車交予告訴人，有告訴人所出具之收據一紙在卷足按
    ，被告與告訴人已達成民事和解。綜上所述，參互印證，本件依調查所得證據尚
    不足證明被告確有違反動產擔保交易法之犯行，此外復查無其他積極證據足資證
    明被告有右述犯行，揆諸首開說明，不能證明被告犯罪，爰依法為被告甲○○無
    罪之諭知。
據上論斷，應依刑事訴訟法第三百零一條第一項前段，判決如主文。
本案經檢察官吳佳齡到庭執行職務。
中      華      民      國      八十九      年    十二    月    十二    日
                                  臺灣臺南地方法院刑事第三庭
                                          法  官  高如宜
右正本證明與原本無異。
如不服本判決，應於判決送達後十日內向本院提出上訴狀( 應附繕本 )。
                                          書記官  劉岳文
中      華      民      國      八十九      年    十二    月    十二    日


司法院資訊處製作；財團法人民間司法改革基金會備份。
